臺灣彰化地方法院刑事判決
110年度訴字第940號
公  訴  人  臺灣彰化地方檢察署檢察官 
被      告  黃灯旺





指定辯護人  簡敬軒律師
上列被告因違反毒品危害防制條例等案件，經檢察官提起公訴（
110年度偵字第11479、12724號），本院判決如下：
    主  文
黃灯旺犯如附表一所示之罪，各處如該表「主文」欄所示之刑及
沒收。所處不得易服社會勞動之有期徒刑部分（即附表一編號2
至11）應執行有期徒刑陸年捌月。
    事  實
一、黃灯旺明知海洛因、甲基安非他命分屬毒品危害防制條例第
    2條第2項第1、2款所列第一、二級毒品，不得販賣、轉讓及
    持有，亦明知甲基安非他命同時係藥事法第22條第1項第1 
    款所公告之禁藥，不得非法轉讓，竟先後實行下列犯行： 
　㈠基於轉讓禁藥犯意，於附表一編號1所示時間、地點，以該編
    號所示方式轉讓甲基安非他命予蕭智富。　
  ㈡基於販賣第二級毒品以營利之犯意，持用附表二編號4所示行
    動電話（含0000000000門號〈下稱門號①〉SIM卡）作為聯繫工
    具，於附表一編號2至10所示時間、地點，販賣第二級毒品
    甲基安非他命予該等編號所示之對象既遂。
  ㈢基於轉讓第一級毒品犯意，於附表一編號11所示時間、地點
    ，轉讓第一級毒品海洛因予許弘輝。
二、嗣因員警偵辦另案過程中，發現黃灯旺涉有販賣毒品情事，
    復經對門號①執行通訊監察後，於民國110年9月15日下午3時
    50分許，持本院所核發搜索票前往黃灯旺位於彰化縣○○鄉○○
    ○路00號居所實施搜索，適黃灯旺正駕駛車牌號碼000-0000
    號自用小客車搭載許弘輝返回上址住處，員警乃在前揭車輛
    上扣得附表二編號1、4所示物品，因而查悉上情。
三、案經臺灣彰化地方檢察署檢察官指揮彰化縣警察局移送偵查
    起訴。
    理  由
壹、程序方面
一、被告黃灯旺如附表一編號1、2犯行之通訊監察內容，係警方
    依法對蕭智富持用之0000000000門號（下稱門號②）執行通
    訊監察所取得之證據，而此部分業據執行機關報由檢察官向
    本院陳報審查認可，並經本院准予認可一節，有彰化縣警察
    局110年3月23日彰警刑字第110002344號函暨附門號②通訊監
    察書及譯文、臺灣彰化地方檢察署110年4月8日彰檢錫正110
    他650字第1109012818號函，及本院110年4月8日彰院平刑星
    110聲監可字第17號函在卷為憑（他字卷第157至179頁），
    是此部分之通訊監察內容自具有證據能力。
二、本判決其餘作為認定被告犯罪之相關審判外陳述，於本院準
    備程序時被告暨辯護人均同意作為證據（訴字卷第203至204
    頁），其後亦未據各該訴訟當事人於言詞辯論終結前聲明異
    議，本院並已依法踐行調查證據程序，另審酌此等證據資料
    作成時並無違法不當之瑕疵，亦無其他依法應排除證據能力
    之情形，乃認以之作為證據要屬適當，依刑事訴訟法第159
    條之5規定均得採為本件認定事實之依據。
貳、實體方面
一、認定事實所憑證據及認定之理由
  ㈠上開犯罪事實，各據證人蕭智富、劉明坤、張茂雄、蕭顯豐
    、張子紹、許弘輝於警詢及（或）偵訊時證述綦詳（警一卷
    第214至217、232至236、244至250、259至268、284至289頁
    、偵一卷第11至13、25至30、53至56頁、另案偵卷第13至20
    、123至126頁），並有本院110年度聲搜字第699號搜索票、
    彰化縣警察局搜索扣押筆錄、扣押物品目錄表、搜索現場及
    扣押物照片、本院110年度聲監字第104號、110年度聲監續
    字第251、329、415、500、592號（針對門號①通訊監察）通
    訊監察書、門號①之通聯調閱查詢單、本院110年度聲監字第
    20號（針對門號②通訊監察）通訊監察書（警一卷第43至49
    、57至59、62至79、83、223至224頁）、偵查報告書、員警
    莊宗吉製作之職務報告（他字卷第15至41、187、199頁），
    及附表一「佐證書證」欄所示證據、附表二編號1「備註」
    欄所載鑑定報告附卷為憑，與附表二編號1、4所示物品扣案
    可證，復經被告於偵查及審判中均坦承不諱（警一卷第4至2
    1頁、偵一卷第169至176頁、訴字卷第200至202、364、378
    頁），足認其之任意性自白核與事實相符，可堪採為認定事
    實之依據。
  ㈡按販賣毒品係違法行為，非可公然為之，且有其獨特之販售
    通路及管道，復無一定之公定價格，容易增減分裝之份量，
    而每次買賣之價量，可能隨時依雙方關係深淺、資力、需求
    量及對行情之認知、毒品純度、來源是否充裕、查緝是否嚴
    緊、購買者被查獲時供述購買對象之可能風險評估等，而異
    其標準，非可一概而論，且販賣者從各種「價差」、「量差
    」或「純度」牟取利潤方式，亦有差異，然其所圖利益之非
    法販賣行為目的，則屬相同，並無二致。況毒品物稀價昂，
    取得不易，且毒品之非法交易，向為政府查禁森嚴且重罰不
    寬貸，衡諸常情，倘非有利可圖，殊無必要甘冒持有毒品遭
    查獲、重罰之極大風險，無端提供毒品供他人施用（最高法
    院109年度台上字第592號判決意旨參照）。查本件固無從得
    悉被告實行附表一編號2至10犯行前，其購入甲基安非他命
    之價格成本為何，然從卷內證據未見被告與各該購毒者有何
    極為深厚之交情，衡情其並無購入價昂之毒品，再無利益提
    供該等購毒者之可能，且被告亦已自承該等犯行確有從中賺
    取量差等語無訛（訴字卷第200頁），足認被告於該等犯行
    確係為藉由販賣甲基安非他命牟取利益，其主觀上確實具有
    營利之意圖甚明。
  ㈢綜上所述，本案事證明確，被告犯行均堪認定，俱應依法論
    科。
二、論罪科刑
  ㈠所犯罪名及罪數認定：
  ⒈查甲基安非他命乃係毒品危害防制條例第2條第2項第2款所定
    第二級毒品，不得販賣、持有及施用：且甲基安非他命同由
    中央衛生主管機關即行政院衛生署（現已改制為衛生福利部
    ）公告列為藥事法第22條第1項第1款所規定之禁藥，依法亦
    不得轉讓。又行為人明知禁藥甲基安非他命而轉讓者，除成
    立毒品危害防制條例第8條第2項轉讓第二級毒品罪外，亦構
    成藥事法第83條第1項轉讓禁藥罪，屬於同一犯罪行為同時
    有二種法律可資處罰之法規競合關係，應依「重法優於輕法
    」、「後法優於前法」等法理，擇一處斷。而毒品危害防制
    條例第8條第2項轉讓第二級毒品罪之法定本刑為「6月以上5
    年以下有期徒刑，得併科70萬元以下罰金」，至現行藥事法
    第83條第1項轉讓禁藥罪之法定本刑則為「7年以下有期徒刑
    ，得併科5千萬元以下罰金」，從而行為人轉讓甲基安非他
    命若無毒品危害防制條例第8條第6項及第9條所定轉讓毒品
    達一定數量或成年人對未成年人犯轉讓毒品罪，應予加重其
    刑之情形者，藥事法第83條第1項之罪法定本刑顯重於毒品
    危害防制條例第8條第2項之罪，依重法優於輕法之法理，應
    優先適用藥事法第83條第1項轉讓禁藥罪處斷（最高法院97
    年度台非字第397號、99年度台上字第1367號、第2786號判
    決意旨參照，惟該等判決係針對藥事法修正前之條文為論述
    ，併此敘明）。故被告就附表一編號1犯行所轉讓之甲基安
    非他命數量，既無積極證據足證淨重已達10公克以上，且毒
    品受讓人蕭智富亦非未成年人或懷胎婦女，揆諸前揭說明即
    應優先適用藥事法第83條第1項處斷。
  ⒉是核被告就犯罪事實一㈠即附表一編號1所為，係違反藥事法
    第83條第1項轉讓禁藥罪，又犯罪事實一㈡即附表一編號2至1
    0所為，則違反毒品危害防制條例第4條第2項販賣第二級毒
    品罪，另犯罪事實一㈢即附表一編號11所為，係違反同條例
    第8條第1項轉讓第一級毒品罪。被告於犯罪事實一㈡、㈢販賣
    甲基安非他命、轉讓海洛因前持有該等毒品之低度行為，各
    為其後販賣、轉讓之高度行為所吸收，不另論罪。至於其在
    犯罪事實一㈠轉讓禁藥前持有甲基安非他命之行為，同為實
    質上一罪之階段行為，高度之轉讓行為既已依藥事法加以處
    罰，依法律適用完整性之法理，其低度之持有甲基安非他命
    行為，不能再行割裂適用毒品危害防制條例加以處罰（最高
    法院82年度台上字第6613號、98年度台上字第5362號判決意
    旨參照），且藥事法未設有處罰持有禁藥之規定，自亦無為
    轉讓之高度行為吸收之餘地，併此敘明。又被告所犯附表一
    所示共11罪間，犯意各別且行為互殊，應予分論併罰。
　㈡刑之加重減輕事由：
　⒈累犯加重
　　被告前因施用毒品案件，經法院分別判處罪刑後，分別經本
    院以105年度聲字第1147號裁定、105年度訴字第338號判決
    各定應執行有期徒刑3年5月、1年確定，經接續執行後，於1
    08年9月25日縮短刑期假釋出監併付保護管束，其後於109年
    9月2日保護管束期滿假釋未經撤銷視為執行完畢乙節，有該
    等施用毒品前案判決檢索資料，及臺灣高等法院被告前案紀
    錄表在卷可佐（訴字卷第381至411、427至430頁），而被告
    針對相關入出監資料亦當庭表示正確無誤（訴字卷第366頁
    ），是其前受有期徒刑執行完畢後，5年內故意再犯本件有
    期徒刑以上共11罪，均為累犯，俱應依刑法第47條第1項規
    定加重最高本刑（惟其中所涉販賣第二級毒品罪法定刑中之
    無期徒刑不得加重）。而就最低本刑加重部分，則審酌上述
    前案中之施用毒品犯行性質上屬自戕行為，與本案之行為態
    樣雖然不同，然均屬違反國家毒品管制禁令之犯罪，且前案
    有經實際入監執行相當期間，竟於執行完畢數月後，即陸續
    違犯本案屬於促進毒品流通罪質之犯罪，亦即行為情節較前
    案更為嚴重，顯見被告對於刑罰之反應力薄弱，並無司法院
    大法官釋字第775號解釋所示罪刑不相當之情形（最高法院1
    08年度台上字第338號判決意旨參照），亦應依該規定同予
    加重（法定刑為無期徒刑者除外）。　
　⒉毒品危害防制條例第17條第2項
　　按犯毒品危害防制條例第4條至第8條之罪於偵查及歷次審判
    中均自白者，減輕其刑，毒品危害防制條例第17條第2項定
    有明文。又轉讓同屬禁藥之第二級毒品甲基安非他命（未達
    法定應加重其刑之一定數量）予成年人（非孕婦），依重法
    優於輕法之原則，則較重之藥事法第83條第1項轉讓禁藥論
    處，如行為於偵查及歷次審判中均自白，仍應適用毒品危害
    防制條例第17條第2項規定減輕其刑（最高法院刑事大法庭1
    09年度台上大字第4243號裁定參照）。故被告就附表一所示
    各次犯行，因其於偵查及審判中均有自白犯行，業如前載，
    自應依前開規定均減輕其刑。
　⒊毒品危害防制條例第17條第1項
　⑴毒品危害防制條例第17條第1項規定：「犯第4條至第8條、第
    10條或第11條之罪，供出毒品來源，因而查獲其他正犯或共
    犯者，減輕或免除其刑」，所謂「供出毒品來源，因而查獲
    其他正犯或共犯」，先須被告翔實供出與其犯罪有關之本案
    毒品來源之具體事證，因而使警方或偵查犯罪機關知悉其他
    正犯或共犯，據以查獲其人、其犯行之結果，二者兼備並有
    因果關係。具體言之，倘被告所犯同條項所列之罪的犯罪時
    間，在時序上較早於該正犯或共犯供應毒品之時間，縱然該
    正犯或共犯確因被告之供出而被查獲；或其時序較晚於該正
    犯或共犯供應毒品之時間，惟其被查獲之案情與被告自己所
    犯同條項所列之罪的毒品來源無關，均無此減、免其刑寬典
    之適用（最高法院109年度台上字第3830號判決意旨參照）
    。又關於「查獲」與否之判斷，雖不以被舉發者有無遭起訴
    或其之判決結果如何作為唯一標準，以避免因繫於執行刑事
    訴訟程序之公務員各項作為之時程快慢、勤惰態度或細膩程
    度等不確定因素，以致失之嚴苛，並有礙於當初立法意旨係
    為鼓勵被告供出毒品來源，防止毒品危害發生或擴大，因「
    具有貢獻」而予減輕或免除其刑之原意，容有一定之解釋空
    間。惟至少被告之「供出毒品來源」，與調查或偵查犯罪之
    公務員對之發動調查或偵查並進而破獲之間，論理上須具有
    相當的因果關係。倘本案確係因被告供出毒品之來源因而查
    獲被舉發者，雖嗣後該被查獲者遭偵查或審判之結果（無論
    有無起訴或判罪與否，或其內容），與被告之供出本案之情
    節稍有出入，倘有其他相當之證據足以確認該被舉發者確係
    被告本案毒品之來源，自非不得享有前揭條文規定之減、免
    其刑寬典（最高法院111年度台上字第123號判決意旨參照）
    。
　⑵被告於偵查階段固曾敘及其毒品上游包括「許士強」、綽 號
    「APPLE」之男子及「康英傑」等人，然其中綽號「APPLE」
    之男子因被告並未再提出可供追查之線索，偵查機關業已無
    從賡續追查；另「康英傑」部分經警方調閱資料查知其名下
    無申登電話，且多次前往該人戶籍址蒐證，亦未見其有居住
    該址之事實而屬行蹤不明，此外再無其他線索可供繼續偵查
    ，故無法追查其之販毒事證；至於「許士強」部分，於警方
    對被告執行通訊監察期間，得知「許士強」為被告之毒品上
    游，再經被告指證後，「許士強」販毒事證業已蒐集完備，
    其後乃移送臺灣彰化地方檢察署檢察官偵辦，而該署檢察官
    經偵查後，乃以許士強涉嫌分別於110年5月7日、110年5月1
    7日、110年6月7日、110年6月10日販售甲基安非他命予被告
    ，及於110年5月11、12日轉讓甲基安非他命予被告等犯罪事
    實，據以提起公訴等情，有彰化縣警察局110年11月22日彰
    警刑字第1100081541號函附職務報告、同局111年2月9日彰
    警刑字第1110009460號函附職務報告與移送書，及臺灣彰化
    地方檢察署111年度偵字第465、1642號起訴書、110年度偵
    字第9210、9939、14846號、111年度偵字第1391號起訴書檢
    索資料附卷為憑（訴字卷第123、213至217、221至232頁）
    。
　⑶揆諸前揭說明，被告被訴附表一編號2至7販賣第二級毒品犯
    行，因犯罪時間均在許士強遭起訴另案販賣、轉讓甲基安非
    他命予被告之「前」，此外同表編號11犯行被告轉讓之標的
    為海洛因，即難認許士強遭查獲之犯罪事實與被告此等犯行
    有關，當僅屬對許士強犯罪之檢舉、告發，雖得於量刑時加
    以斟酌，但尚與毒品危害防制條例第17條第1項所定前揭要
    件不符。至於被告附表一編號8至10之犯行部分，因該等犯
    行之時序係在許士強被訴販賣、轉讓甲基安非他命予被告之
    後，被告誠有可能向許士強購入、受讓甲基安非他命後，再
    另行轉售予購毒者，且由前揭偵查機關之職務報告可知，許
    士強遭查獲確實與被告指證通訊監察內容相關，堪信許士強
    係被告此部分犯行毒品來源之可能性極高，則附表一編號8
    至10犯行即符合毒品危害防制條例第17條第1項要件，爰予
    減輕其刑。
　⒋職是，被告就附表一編號1至7犯行部分，因同時符合一項刑
    之加重事由（累犯）及一項減刑事由（偵審自白），爰依刑
    法第71條第1項規定先加（法定刑為無期徒刑者除外）後減
    之。另針對附表一編號8至10犯行部分，則同時符合一項刑
    之加重事由（累犯）及兩項減刑事由（偵審自白、供出上游
    而查獲）；而刑法第71條第2項規定有二種以上之減輕者，
    先依較少之數減輕之，此於法定刑為有期徒刑部分，被告所
    得憑以減輕其刑之多數事由中，依較多或較少之數減刑順序
    之先後，於結果並不生影響；惟若被告所犯最重法定刑為死
    刑、無期徒刑之罪者，先依較少之數，將死刑、無期徒刑分
    別減輕為無期徒刑或20年以下15年以上有期徒刑後，再依較
    多之數遞減其有期徒刑部分，則對被告較為有利。因此針對
    附表一編號8至10犯行部分，即應依刑法第71條第1項、第70
    條規定，先加重（法定刑為無期徒刑者除外）後，依毒品危
    害防制條例第17條第2項、同條第1項之順序遞減輕之。
　㈢刑罰裁量：
    本院審酌被告明知國家針對毒品之管制禁令甚嚴，竟無視於
    此而實行本案販賣及轉讓毒品（兼禁藥）犯行，所為助長毒
    品流通，實屬不該；惟念其於案發後就全部犯行均坦承在案
    ，尚見悔意，且其中部分犯行雖不符合毒品危害防制條例第
    17條第1項減刑要件，然其供出之毒品上游「許士強」嗣後
    確經查獲有販毒事證，故被告對於國家毒品查緝之成效仍有
    貢獻，此部分自可作為從輕量刑之事由；再衡酌被告各次販
    賣毒品之數量及所收取價金（皆為新臺幣〈下同〉5百元、1千
    元）均非甚鉅，而其販售價金雖有5百元及1千元之區別，然
    相應之毒品數量差距並非甚多，故認無庸在量刑上針對販售
    價金做出區分，此外其轉讓之海洛因、甲基安非他命數量亦
    非甚多；兼衡被告自稱國中畢業之智識程度，已婚有二名成
    年子女，目前父親仍健在，曾從事過割草、搭設告別式硬體
    、販售冰鎮滷味之工作等家庭經濟生活狀況（詳訴字卷第37
    9頁審判筆錄）等具體行為人責任基礎之一切情狀，分別量
    處如附表一「主文」欄所示之刑，以示懲儆。
  ㈣定應執行刑：
　　復佐以被告被訴販賣第二級毒品、轉讓第一級毒品行為時間
    係在110年1至9月期間，犯罪手法大抵類似，其中尚有重複
    之購毒者，審酌數罪對法益侵害之加重效應較低，若定以過
    重之應執行刑，其效用可能隨著長期刑之執行，等比例地大
    幅下跌，對其教化效果不佳，亦有害其回歸社會，爰審酌上
    情就附表一編號2至11之宣告刑合併定其應執行刑如主文所
    示。至其所犯前開各罪與附表一編號1之罪，既分屬不得易
    科罰金且不得易服社會勞動之罪，及不得易科罰金然得易服
    社會勞動之罪，依刑法第50條第1項但書規定不得併合處罰
    ，自應俟本案確定後，由被告自行決定是否另依同條第2項
    規定請求檢察官聲請定應執行刑，附此敘明。　　
三、沒收部分
  ㈠查被告實行附表一編號2至10犯行時，係持用附表二編號4所
    示行動電話與購毒者聯繫一節，業經審認如前，爰依毒品危
    害防制條例第19條第1項規定，於前揭各該罪刑項下均宣告
    沒收。至於被告在實行附表一編號1犯行前，雖同係以該行
    動電話與蕭智富聯繫，然因論罪科刑之藥事法並無相關沒收
    規定，即應回歸刑法第38條第2項本文規定，諭知沒收附表
    二編號4之行動電話。
  ㈡次者，被告實行附表一編號2至10所示販賣第二級毒品犯行，
    分別獲有該等編號所載之現金犯罪所得乙節，同經本判決認
    定在案，為避免被告坐享此部分犯罪所得，爰依刑法第38條
    之1第1、3項規定，於各次犯行項下宣告沒收，並於全部或
    一部不能沒收或不宜執行沒收時，追徵其價額。
　㈢再者，扣案如附表二編號1所示物品，茲據被告於警詢及本院
    審理時供承：海洛因是我於110年9月14日向綽號「APPLE」
    之人購入，是要供我自己吸食用的，我最後一次施用海洛因
    是在110年9月15日下午2時許，於返回我社頭住處途中在車
    上施用的，我先前的毒品來源是許士強，而許士強遭警方查
    獲後，我就改向綽號「APPLE」之男子購買等語綦詳（警一
    卷第6至7頁、訴字卷第201至202頁）。故被告雖稱扣案海洛
    因係供己施用，然其所稱查獲前最後一次施用海洛因之時間
    ，則與附表一編號11轉讓第一級毒品犯行之時間、地點相同
    ，亦即其係在車內與許弘輝一同施用向綽號「APPLE」之人
    購得之海洛因，故扣案海洛因自屬被告實行附表一編號11轉
    讓第一級毒品犯行（兼自己之施用第一級毒品犯行）所剩餘
    ，爰依毒品危害防制條例第18條第1項前段規定，於此次罪
    刑項下宣告沒收銷燬；而用以裝呈上開毒品之塑膠包裝袋上
    殘留微量毒品難以析離，且無析離實益，應與毒品整體同視
    ，一併依上開規定宣告沒收銷燬；至送驗耗損部分之毒品既
    已滅失，爰不另宣告沒收銷燬。
　㈣至於本案固另為警扣得附表二編號2至3、5所示物品，然針對
    此等扣案物品被告供稱：編號2之毒品亦係於110年9月14日
    向綽號「APPLE」之人購入，編號3磅秤是用來量秤自己要施
    用的毒品，並未用在本案，此外我也沒有用編號5的行動電
    話與購毒者或毒品受讓人聯繫等語在案（警一卷第7頁、訴
    字卷第201至202頁），此外復無其他事證足認該等扣案物確
    與被告本案被訴各次犯行相關，爰不為沒收（銷燬）之諭知
    ，其中編號2之甲基安非他命另可於被告所涉施用毒品犯行
    觀察、勒戒完畢後，再由檢察官另行聲請單獨宣告沒收銷燬
    ，附此敘明。
　㈤又現行刑法將沒收列為專章，並定性為獨立之法律效果（立
    法理由參照），故宣告多數沒收情形，並非數罪併罰，乃配
    合刪除第51條第9款，另增訂第40條之2第1項「宣告多數沒
    收者，併執行之」，從而針對沒收部分依法即無庸於應執行
    刑項下再予重複諭知，附此敘明。　　
據上論斷，應依刑事訴訟法第299條第1項前段，判決如主文。
本案經檢察官陳鼎文提起公訴，檢察官陳昭蓉到庭執行職務。 
中　　華　　民　　國　　111 　年　　5　　月　　19　　日
                  刑事第二庭  審判長法  官  葉明松  
　　　　　　　　　　　　　　　　    法  官  王祥豪
　　　　　　　　　　　　　　　　    法  官  陳薏伩
以上正本證明與原本無異。
如不服本判決應於收受判決後20日內向本院提出上訴書狀，並應
敘述具體理由。其未敘述上訴理由者，應於上訴期間屆滿後20日
內向本院補提理由書（均須按他造當事人之人數附繕本)「切勿
逕送上級法院」。
中　　華　　民　　國　　111 　年　　5 　　月　　19　　日
                                    書記官　林曉汾
附錄本案論罪科刑法條：
藥事法第83條第1項
明知為偽藥或禁藥，而販賣、供應、調劑、運送、寄藏、牙保、
轉讓或意圖販賣而陳列者，處7年以下有期徒刑，得併科新臺幣
5千萬元以下罰金。
毒品危害防制條例第4條第2項
製造、運輸、販賣第二級毒品者，處無期徒刑或10年以上有期徒
刑，得併科新臺幣1千5百萬元以下罰金。
毒品危害防制條例第8條第1項
轉讓第一級毒品者，處1年以上7年以下有期徒刑，得併科新臺幣1百萬元以下罰金。　　　　　　　　　　　　　　　　　　　

附表一
編號 犯罪過程 佐證書證 主文 1  110年1月18日晚間8時27分52秒至8時47分29秒期間，蕭智富以門號②與黃灯旺所持用門號①通話聯繫，雙方乃於同日晚間8時47分通話完畢稍後，在址設彰化縣○○鎮○○路0段000號北斗奠安宮對面之「阿美高麗菜飯」店前見面，黃灯旺乃無償轉讓少許甲基安非他命（無證據證明淨重達十公克以上）予蕭智富。 【即起訴書附表三編號1犯行】 門號②通訊監察譯文（他字卷第167至168頁、訴字卷第301頁編號C23、C24） 黃灯旺犯轉讓禁藥罪，累犯，處有期徒刑叁月。扣案如附表二編號4所示之物沒收。 2 110年1月23日晚間10時48分31秒至翌（24）日下午3時52分31秒期間，蕭智富因應謝明志購買毒品之需求，遂以門號②與黃灯旺所持用門號①通話聯繫，雙方即於110年1月24日下午3時52分通話完畢稍後，在黃灯旺位於彰化縣○○鄉○○路0段000號工廠（下稱上開工廠）前見面，黃灯旺乃販賣交付第二級毒品甲基安非他命1包予蕭智富，蕭智富則當場交付價金1千元予黃灯旺收受。 【即起訴書附表二編號1犯行】 門號②通訊監察譯文（他字卷第171至172頁、訴字卷第303至304頁編號C36至C41） 黃灯旺販賣第二級毒品，累犯，處有期徒刑伍年壹月。扣案如附表二編號4所示之物沒收；未扣案販賣毒品所得新臺幣壹仟元沒收，如全部或一部不能沒收或不宜執行沒收時，追徵其價額。 3 110年3月16日晚間6時6分17秒許，劉明坤以0000000000號門號與黃灯旺所持用門號①通話聯繫，雙方即於通話完畢稍後，在上開工廠前見面，黃灯旺乃販賣交付第二級毒品甲基安非他命1包予劉明坤，劉明坤則約隔三、四天後將價金1千元交予黃灯旺收受。 【即起訴書附表二編號3犯行】 門號①通訊監察譯文（警一卷第86頁、訴字卷第310頁編號A5）、門號0000000000號通聯調閱查詢單（警一卷第272頁） 黃灯旺販賣第二級毒品，累犯，處有期徒刑伍年壹月。扣案如附表二編號4所示之物沒收；未扣案販賣毒品所得新臺幣壹仟元沒收，如全部或一部不能沒收或不宜執行沒收時，追徵其價額。 4 110年3月18日晚間7時15分27秒許，劉明坤以0000000000號門號與黃灯旺所持用門號①通話聯繫，雙方即於通話完畢稍後，在上開工廠前見面，黃灯旺乃販賣交付第二級毒品甲基安非他命1包予劉明坤，劉明坤則當場交付價金5百元予黃灯旺收受。 【即起訴書附表二編號4犯行】 門號①通訊監察譯文（警一卷第87頁、訴字卷第311頁編號A11）、門號0000000000號通聯調閱查詢單（警一卷第272頁） 黃灯旺販賣第二級毒品，累犯，處有期徒刑伍年壹月。扣案如附表二編號4所示之物沒收；未扣案販賣毒品所得新臺幣伍佰元沒收，如全部或一部不能沒收或不宜執行沒收時，追徵其價額。 5 110年3月29日下午1時52分26秒許，劉明坤以0000000000號門號與黃灯旺所持用門號①通話聯繫，雙方即於通話完畢稍後，在上開工廠前見面，黃灯旺乃販賣交付第二級毒品甲基安非他命1包予劉明坤，劉明坤則當場交付價金5百元予黃灯旺收受。 【即起訴書附表二編號5犯行】 門號①通訊監察譯文（警一卷第92頁、訴字卷第315頁編號A32）、門號0000000000號通聯調閱查詢單（警一卷第272頁） 黃灯旺販賣第二級毒品，累犯，處有期徒刑伍年壹月。扣案如附表二編號4所示之物沒收；未扣案販賣毒品所得新臺幣伍佰元沒收，如全部或一部不能沒收或不宜執行沒收時，追徵其價額。 6 110年4月20日中午12時38分59秒至下午1時8分58秒期間，張茂雄以0000000000號門號與黃灯旺所持用門號①通話聯繫，雙方即於下午1時8分通話完畢稍後，在上開工廠前見面，黃灯旺乃販賣交付第二級毒品甲基安非他命1包予張茂雄，張茂雄則當場交付價金5百元予黃灯旺收受。 【即起訴書附表二編號7犯行】 門號①通訊監察譯文（警一卷第104頁、訴字卷第325頁編號A76、77）、門號0000000000號通聯調閱查詢單（警一卷第293頁） 黃灯旺販賣第二級毒品，累犯，處有期徒刑伍年壹月。扣案如附表二編號4所示之物沒收；未扣案販賣毒品所得新臺幣伍佰元沒收，如全部或一部不能沒收或不宜執行沒收時，追徵其價額。 7 110年4月21日晚間10時24分10秒許，張茂雄以0000000000號門號與黃灯旺所持用門號①通話聯繫，雙方即於通話完畢稍後，在上開工廠前見面，黃灯旺乃販賣交付第二級毒品甲基安非他命1包予張茂雄，張茂雄則當場交付價金5百元予黃灯旺收受。 【即起訴書附表二編號8犯行】 門號①通訊監察譯文（警一卷第105頁、訴字卷第326頁編號A82）、門號0000000000號通聯調閱查詢單（警一卷第293頁） 黃灯旺販賣第二級毒品，累犯，處有期徒刑伍年壹月。扣案如附表二編號4所示之物沒收；未扣案販賣毒品所得新臺幣伍佰元沒收，如全部或一部不能沒收或不宜執行沒收時，追徵其價額。 8 110年6月27日上午9時32分13秒至10時22分26秒期間，蕭顯豊以0000000000號門號與黃灯旺所持用門號①通話聯繫，雙方即於10時22分通話完畢稍後，在上開工廠前見面，黃灯旺乃販賣交付第二級毒品甲基安非他命1包予蕭顯豊，蕭顯豊則當場交付價金1千元予黃灯旺收受。 【即起訴書附表二編號9犯行】 門號①通訊監察譯文（警一卷第135至136頁、訴字卷第327至328頁編號C113、C114） 黃灯旺販賣第二級毒品，累犯，處有期徒刑貳年柒月。扣案如附表二編號4所示之物沒收；未扣案販賣毒品所得新臺幣壹仟元沒收，如全部或一部不能沒收或不宜執行沒收時，追徵其價額。 9 110年8月6日下午1時33分48秒許，劉明坤以0000000000號門號與黃灯旺所持用門號①通話聯繫，雙方即於通話完畢稍後，在上開工廠前見面，黃灯旺乃販賣交付第二級毒品甲基安非他命1包予劉明坤，劉明坤則當場交付價金5百元予黃灯旺收受。 【即起訴書附表二編號6犯行】 門號①通訊監察譯文（警一卷第140頁編號C129）、門號0000000000號通聯調閱查詢單（警一卷第273頁） 黃灯旺販賣第二級毒品，累犯，處有期徒刑貳年柒月。扣案如附表二編號4所示之物沒收；未扣案販賣毒品所得新臺幣伍佰元沒收，如全部或一部不能沒收或不宜執行沒收時，追徵其價額。 10 110年8月20日上午8時42分50秒至8時50分2秒期間，張子紹以0000000000號門號與黃灯旺所持用門號①通話聯繫，雙方即於8時50分通話完畢稍後，在彰化縣○○鄉○○巷00號見面，黃灯旺乃販賣交付第二級毒品甲基安非他命1包予張子紹，張子紹則當場交付價金1千元予黃灯旺收受。 【即起訴書附表二編號2犯行】 門號①通訊監察譯文（警一卷第145頁、訴字卷第330頁編號C159、C160）、門號0000000000號通聯調閱查詢單（警一卷第254頁） 黃灯旺販賣第二級毒品，累犯，處有期徒刑貳年柒月。扣案如附表二編號4所示之物沒收；未扣案販賣毒品所得新臺幣壹仟元沒收，如全部或一部不能沒收或不宜執行沒收時，追徵其價額。 11  110年9月15日下午2時許，黃灯旺駕駛車牌號碼000-0000號自用小客車搭載許弘輝，行至彰化縣和美鎮某處時，於車內轉讓摻有海洛因之香菸（無證據證明淨重達五公克以上）予許弘輝施用。 【即起訴書附表一編號1犯行】 許弘輝之去氧核醣核酸條例以外案件接受尿液採樣同意書、委託檢驗尿液代號與真實姓名對照認證單、立人醫事檢驗所濫用藥物尿液檢驗報告（訴字卷第171至176頁） 黃灯旺轉讓第一級毒品，累犯，處有期徒刑柒月。扣案如附表二編號1所示之物（含包裝袋）均沒收銷燬。 
附表二（扣案物品）　　　　　　　　　　　　　　　　
編號 扣案物品名稱 數量 備註 1 第一級毒品海洛因 貳包 經鑑驗結果均含第一級毒品海洛因成分，驗後淨重分別為3.42公克、7.56公克，純質淨重分別為1.04公克、1.28公克（訴字卷第145頁法務部調查局濫用藥物實驗室110年11月29日調科壹字第11023015580號鑑定書參照） 2 第二級毒品甲基安非他命 拾壹包  3 電子磅秤 壹台  4 行動電話 壹支 OPPO廠牌，序號為000000000000000、000000000000000號，含0000000000門號（即門號①）SIM卡壹張 5 行動電話 壹支 HTC廠牌，序號為000000000000000號，含0000000000門號SIM卡壹張 
附表三（本案卷宗簡稱對照）
卷宗案號 簡稱 彰化縣警察局彰警刑字第1100072329號卷 警一卷 彰化縣警察局彰警刑字第1100067289號卷 警二卷 彰化縣警察局解送人犯報告書卷 警三卷 臺灣彰化地方檢察署110年度他字第650號卷 他字卷 臺灣彰化地方檢察署110年度偵字第11479號卷 偵一卷 臺灣彰化地方檢察署110年度偵字第12724號卷 偵二卷 臺灣彰化地方檢察署110年度偵字第13375號影卷 另案偵卷 本院110年度訴字第940號卷 訴字卷